# 新收入准则下无商业实质的非货币性资产交换

提问人：研究准 则 时间：2021-08-10 12:15:40
陈版主：
新收入准则中明确“没有商业实质的非货币性资产交换，无论何时，均不应确认收入”，按照CPA会计教材的举例，如果A公司换取B公司的石油，A公司石油的存货价格为 4500 元/吨，B公司石油的存货价格为 5000 元/吨，如果本月A与B公司换取 1 吨石油，A公司在账务处理时，换出石油与换入石油的价格差异应该如何进行处理？
进一步理解：新收入准则说的“没有商业实质的非货币性资产交换”中的非货币性资产交换是否指“会计准则 7 号非货币性资产交换”中规范的非货币性资产。

回答人：chenyiwei
1 、是否具有商业实质的判断，应根据《企业会计准则第 7 号——非货币性资产交换（ 2019 年修订）》第七条规定，即满足下列条件之一的非货币性资产交换具有商业实质：
（一）换入资产的未来现金流量在风险、时间分布或金额方面与换出资产显著不同。
（二）使用换入资产所产生的预计未来现金流量现值与继续使用换出资产不同，且其差额与换入资产和换出资产的公允价值相比是重大的。
确定不具有商业实质的，则换入资产入账价值按换出资产入账价值和相关税费之和确定。因此A公司换入石油的入账价值为4500+相关税费。
商业实质概念是在非货币性资产交换准则中提出的，但这一概念的适用范围不仅限于该准则。例如新收入准则下确认收入也必须以具有商业实质为前提。